臺灣板橋地方法院刑事判決　　　　　　　96年度訴字第2092號
公　訴　人　臺灣板橋地方法院檢察署檢察官
被　　　告　甲○○
　　　　　　　　　　（另案羈押在臺灣桃園看守所）
上列被告因違反毒品危害防制條例案件，經檢察官提起公訴（96
年度毒偵字第3700號），因被告於本院準備程序中為有罪之陳述
，本院告知被告簡式審判程序之旨，並聽取當事人之意見後，經
合議庭裁定由受命法官獨任進行簡式審判程序，並判決如下：
    主  文
甲○○施用第一級毒品，累犯，處有期徒刑拾月，扣案海洛因
包之外包裝沒收，其內之第一級毒品海洛因（合計驗餘淨重零點
陸零伍陸公克）沒收銷燬，扣案注射針筒肆支、分裝袋壹只均沒
收。又施用第二級毒品，累犯，處有期徒刑陸月，扣案吸食器壹
組沒收。應執行有期徒刑壹年貳月，扣案海洛因包之外包裝均
沒收，其內之第一級毒品海洛因（合計驗餘淨重零點陸零伍陸公
克）均沒收銷燬，扣案注射針筒肆支、分裝袋壹只、吸食器壹組
均沒收。
    事  實
一、甲○○前於民國八十六年間因施用毒品案件，經觀察、勒戒
    後，認無繼續施用毒品傾向，於八十八年二月十八日執行完
    畢釋放出所，並經臺灣高等法院於八十八年三月三日以八十
    七年度上訴字第五二八二號為免刑之判決，於同年四月八日
    判決確定；復於上開觀察、勒戒執行完畢釋放後五年內，即
    自九十二年十一月某日起至九十三年七月二日止因連續施用
    第一級毒品及第二級毒品案件，經本院以九十年度毒聲字第
    四三九八號裁定送觀察、勒戒後，認有繼續施用毒品之傾向
    ，經本院以九十一年度毒聲字第三五六二號裁定令入戒治處
    所施以強制戒治，因認無繼續強制戒治之必要，於九十二年
    七月十六日停止戒治付保護管束，嗣經本院以九十二年度毒
    聲字第二八五四號裁定撤銷保護管束並令入戒治處所施以強
    制戒治，惟因毒品危害防制條例於九十三年一月九日修正生
    效而未再執行此戒治處分，此次犯行並由臺灣板橋地方法院
    檢察署檢察官提起公訴，經本院於九十二年三月二十日以九
    十二年度訴字第四七四號刑事判決判處有期徒刑八月，於九
    十二年四月二十一日判決確定。復於九十三年間因施用毒品
    案件，經本院於九十三年十一月四日以九十三年度訴字第四
    三七號刑事判決判處有期徒刑一年，於九十三年十二月三十
    日判決確定，及因贓物案件，經本院於九十四年二月四日以
    九十三年度易字第一三五九號刑事判決判處有期徒刑五月，
    於九十四年三月七日判決確定，另因偽造文書案件，經本院
    於九十三年十二月二十九日以九十三年度簡字第五七六六號
    刑事簡易判決判處有期徒刑四月，於九十四年四月一日判決
    確定，上開三案之罪刑並經本院定應執行刑為有期徒刑一年
    七月確定，並接續執行，於九十五年三月二十四日因縮短刑
    期假釋出監付保護管束，於九十五年七月十五日保護管束期
    滿未經撤銷視為執行完畢（致使本件構成累犯）。詎其猶不
    知悔改，於前次觀察、勒戒執行完畢釋放後五年內再犯施用
    毒品罪經法院判刑確定，竟又基於施用第二級毒品之犯意，
    於九十六年五月六日下午二時許，在其停放在臺北縣新莊市
    ○○街一四○號路旁之車牌號碼○四七二─PD號自用小客車
    內，以將甲基安非他命置入玻璃球內燒烤後吸食其煙霧之方
    式，施用甲基安非他命一次。另基於施用第一級毒品海洛因
    之犯意，於九十六年五月九日下午三時許在同址上開自用小
    客車內，以將海洛因用水稀釋後置於針筒內注射之方式，施
    用海洛因一次。嗣於九十六年五月九日下午三時二十分許在
    上址車內為巡邏員警當場查獲，並扣得海洛因三包（合計驗
    餘淨重零點六零五六公克）、注射針筒四支、分裝袋一只、
    吸食器一組，復經採集其尿液送驗而查悉上情。
二、案經臺北縣政府警察局新莊分局報告臺灣板橋地方法院檢察
    署檢察官偵查起訴。因甲○○於本院準備程序中為有罪之陳
    述，經本院合議庭裁定以簡式審判程序審理。
    理  由
一、訊據被告甲○○昌對於前揭犯罪事實均坦承不諱，經查：
（一）被告經警採尿送台灣檢驗科技股份有限公司，以EIA 酵素
      免疫分析法篩檢、GC/MS 氣相層析質譜儀分析法確認檢驗
      結果，呈嗎啡及甲基安非他命陽性反應，有該公司九十六
      年五月三十日出具之濫用藥物檢驗報告、尿液代碼對照表
      各一紙在卷可參（見偵查卷第八十一頁、第二十七頁）。
      復查：
  １、海洛因施用入人體後水解還原成嗎啡，再循嗎啡之代謝方
      式排出體外，業據行政院衛生署藥物食品檢驗局以七三藥
      檢壹字第○三○二二一號函說明綦詳，且尿液中能否驗出
      嗎啡陽性反應，與其投與量、投與途徑、採尿時間、個人
      體質及檢測方法之靈敏度有關，國外曾有文獻報導注射六
      毫克之海洛因鹽酸鹽，其代謝物嗎啡之平均可檢出時限約
      為二十六小時，亦經行政院衛生署藥物食品檢驗局於八十
      一年九月八日以（八一）藥檢壹字第八一一四八八五號函
      釋明在案。
  ２、甲基安非他命經口服投與後，約百分之七十於二十四小時
      內自尿中排出，約百分之九十於九十六小時內自尿中排出
      ，由於目前國內尿液中甲基安非他命之檢驗僅為鑑定其是
      否呈陽性反應，尚未定其含量，且甲基安非他命成分之檢
      出與其投與方式、投與量、個人體質、採尿時間與檢測儀
      器之精密度等諸多因素有關，因此僅憑尿液中呈甲基安非
      他命陽性反應，並無法確實推算吸食時間距採集時間之長
      短，惟依上述資料推斷，最長可能不會超過四日即九十六
      小時，此經行政院衛生署藥物食品檢驗局於八十一年二月
      八日以（八一）藥檢壹字第○○一一五六號函釋明在案。
  ３、前揭尿液檢驗報告載明係以GC/MS （即氣相層析質譜儀分
      析法）方法作為確認檢驗之方式，而該方法之原理係檢品
      經氣化後，通過層析管分離純化，再將純化後之成分循序
      送入質譜儀做個別鑑定。因質譜儀所測定之圖譜，在化學
      上被公認具有指紋特性，故可據以完全判定該檢品係為何
      種化合物。是以氣相層析質譜儀（GC/MS） 作藥物及其代
      謝產物之定性及定量分析，幾乎不會有偽陽性反應產生，
      此經台北榮民總醫院於八十三年四月七日以八三北總內字
      第三○五九號函釋明在案。
  ４、準此被告之尿液經以氣相層析質譜儀分析法檢驗，既係呈
      嗎啡及甲基安非他命陽性反應，顯見被告應有在前揭犯罪
      時間施用第一級毒品海洛因及第二級毒品甲基安非他命之
      行為甚明。
（二）扣案之第一級毒品海洛因三包送驗結果，分別確係第一級
      毒品海洛因（合計驗餘淨重零點六零五六公克），此有交
      通部民用航空局航空醫務中心九十六年六月十二日航藥鑑
      字第○九六○六三三號毒品鑑定書一紙在卷足憑（見本院
      卷），應認上開扣案毒品確係海洛因無誤。
（三）被告前於八十六年間因施用毒品案件，經觀察、勒戒後，
      認無繼續施用毒品傾向，於八十八年二月十八日執行完畢
      釋放出所，並經臺灣高等法院於八十八年三月三日以八十
      七年度上訴字第五二八二號為免刑之判決，於同年四月八
      日判決確定；復於上開觀察、勒戒執行完畢釋放後五年內
      ，即自九十二年十一月某日起至九十三年七月二日止因連
      續施用第一級毒品及第二級毒品案件，經本院以九十年度
      毒聲字第四三九八號裁定送觀察、勒戒後，認有繼續施用
      毒品之傾向，經本院以九十一年度毒聲字第三五六二號裁
      定令入戒治處所施以強制戒治，因認無繼續強制戒治之必
      要，於九十二年七月十六日停止戒治付保護管束，嗣經本
      院以九十二年度毒聲字第二八五四號裁定撤銷保護管束並
      令入戒治處所施以強制戒治，惟因毒品危害防制條例於九
      十三年一月九日修正生效而未再執行此戒治處分，此次犯
      行並由臺灣板橋地方法院檢察署檢察官提起公訴，經本院
      於九十二年四月二十一日以九十二年度訴字第四七四號刑
      事判決判處有期徒刑八月確定，此有臺灣高等法院被告前
      案紀錄表一份在卷可按。其於前次觀察、勒戒執行完畢釋
      放（八十八年二月十八日）後五年內，即自九十二年十一
      月某日起至九十三年七月二日止因犯連續施用毒品罪經法
      院判刑確定，而再犯本件施用第一級毒品海洛因、第二級
      毒品甲基安非他命之事實，堪以認定。從而，本件事證明
      確，被告犯行洵堪認定，應予依法論科。
二、按海洛因、甲基安非他命分屬毒品危害防制條例第二條第二
    項第一款所規定之第一級毒品及同條項第二款所規定之第二
    級毒品，核被告施用海洛因、甲基安非他命之行為，分別係
    犯毒品危害防制條例第十條第一項之施用第一級毒品罪及同
    條第二項之施用第二級毒品罪。其持有毒品之低度行為，應
    為施用毒品之高度行為所吸收，均不另論罪。被告所犯上開
    二罪間，犯意各別，罪名互異，應分論併罰。又被告前因施
    用毒品案件，於九十二年三月二十日以九十二年度訴字第四
    七四號刑事判決判處有期徒刑八月，於九十二年四月二十一
    日判決確定。復因施用毒品案件，經本院於九十三年十一月
    四日以九十三年度訴字第四三七號刑事判決判處有期徒刑一
    年，於九十三年十二月三十日判決確定，及因贓物案件，經
    本院於九十四年二月四日以九十三年度易字第一三五九號刑
    事判決判處有期徒刑五月，於九十四年三月七日判決確定，
    另因偽造文書案件，經本院於九十三年十二月二十九日以九
    十三年度簡字第五七六六號刑事簡易判決判處有期徒刑四月
    ，於九十四年四月一日判決確定，上開三罪並經本院定應執
    行刑為有期徒刑一年七月確定，並接續執行，於九十五年三
    月二十四日因縮短刑期假釋出監付保護管束，於九十五年七
    月十五日保護管束期滿未經撤銷視為執行完畢，有上開臺灣
    高等法院被告前案紀錄表一份在卷可憑，其於受有期徒刑之
    執行完畢後，五年以內故意再犯本件有期徒刑以上之罪，為
    累犯，應依刑法第四十七條第一項之規定加重其刑。本院審
    酌被告施用毒品，足以戕害其身心，滋生其他犯罪，惡化治
    安，嚴重損及公益，且被告前曾犯施用毒品罪，業經觀察、
    勒戒執行完畢、刑事判決確定，仍未戒斷其施用毒品之惡習
    ，竟再為本件施用毒品犯行，顯見其不思悔改，及其犯後坦
    承犯行，而其施用毒品行為於本質上係屬自我戕害行為，反
    社會性之程度應屬較低，及其犯後坦承犯行，態度尚稱良好
    等一切情狀，分別量處如主文所示之刑，並定應執行刑，以
    資懲儆。
三、扣案海洛因三包，其內之海洛因（合計驗餘淨重零點六零五
    六公克）屬第一級毒品，且係本件查獲之毒品，不問屬於犯
    人與否，爰依毒品危害防制條例第十八條第一項前段規定，
    均併予宣告沒收銷燬之（惟鑑驗耗罄之毒品既已滅失，自毋
    庸宣告沒收銷燬），又其外包裝共三只及扣案分裝袋一只係
    用於包裹毒品海洛因，防其裸露、潮濕，便於攜帶施用，注
    射針筒四支係供施用海洛因所用、吸食器一組係供施用甲基
    安非他命所用，且均為被告所有，此據被告於本院審理時供
    明在卷，爰依刑法第三十八條第一項第二款規定，併予宣告
    沒收。至扣案工具、他人證件、信用卡等物，均經被告否認
    為其所有，且無其他積極證據證明與被告本件施用第一級、
    第二級毒品犯罪有關，復非違禁物，爰不併予宣告沒收，併
    此敘明。
據上論斷，應依刑事訴訟法第二百七十三條之一第一項、第二百
九十九條第一項前段，毒品危害防制條例第十條第一項、第二項
、第二十三條第二項、第十八條第一項前段，刑法第十一條前段
、第四十七條第一項、第五十一條第五款、第三十八條第一項第
二款，判決如主文。
本案經檢察官謝岳龍到庭執行職務。
中　　華　　民　　國　　96　　年　　10　　月　　18　　日
                  刑事第十五庭  法  官  劉安榕
上列正本證明與原本無異。
如不服本判決，應於判決送達後10日內向本院提出上訴狀（應附
繕本），上訴於臺灣高等法院。
                                書記官  楊馥如
中　　華　　民　　國　　96　　年　　10　　月　　18　　日
附錄本案論罪科刑法條全文：
毒品危害防制條例第10條
施用第一級毒品者，處六月以上五年以下有期徒刑。
施用第二級毒品者，處三年以下有期徒刑。
